【裁判字號】    98,訴,676
【裁判日期】    980831
【裁判案由】    搶奪
【裁判全文】
臺灣嘉義地方法院刑事判決               98年度訴字第676號
公  訴  人  臺灣嘉義地方法院檢察署檢察官
被      告  甲○○
選任辯護人  林國一律師
上列被告因搶奪案件，經檢察官提起公訴（98年度偵字第4170號
），被告於準備程序中就被訴事實為有罪之陳述，經合議庭裁定
由受命法官改依簡式審判程序審理，本院判決如下：
    主  文
甲○○犯搶奪罪，處有期徒陸月，如易科罰金，以新台幣壹仟元
折算壹日。緩刑貳年。
    犯 罪 事 實
一、甲○○因缺錢花用，竟基於為自己不法所有之意圖，於民國
    98年5月14日晚間19時13分許，騎乘車牌號碼LYU-883號重型
    機車，前往嘉義市○區○○街438號之祥和銀樓，佯裝顧客
    進入該銀樓向負責人乙○○○謊稱欲購買金飾，乙○○○遂
    交付金項鍊1條（重量為9錢6分，價值約新台幣3萬6500元）
    交其觀覽，其取得金飾後，趁乙○○○未及防備之際，即奪
    門而出，乙○○○見狀後立即報警並自後追趕而取回遭搶之
    金飾。
二、案經嘉義市政府警察局第二分局報請臺灣嘉義地方法院檢察
    署檢察官偵查起訴。
    理  由
一、本件被告所犯並非死刑、無期徒刑、最輕本刑為3年以上有
    期徒刑之罪或高等法院管轄第一審案件，其於準備程序進行
    中，先就被訴事實為有罪之陳述，經告知其簡式審判程序之
    旨，並聽取公訴人、被告及辯護人之意見後，本院合議庭依
    刑事訴訟法第273條之1第1項之規定，裁定由受命法官獨任
    進行簡式審判程序。又簡式審判程序之證據調查，不受第
    159條第1項之限制，刑事訴訟法第273條之2定有明文，是依
    上開規定，於行簡式審判程序之案件，被告以外之人於審判
    外之陳述，除有其他不得作為證據之法定事由外，應認具有
    證據能力。查本案判決所引為證據之證人證述，雖均係被告
    以外之人於審判外之陳述，惟因本案採行簡式審判程序，復
    無其他不得做為證據之法定事由，且經本院於審理時提示被
    告及其辯護人均表示同意作為證據使用，本院審酌該陳述證
    據之取得過程並無瑕疵，與本案待證事實間復具有相當之關
    聯性，自得採為證據，合先敘明。
二、訊據被告對於前揭犯罪事實坦承不諱，所述情節核與被害人
    乙○○○、證人賴雲駿於警詢所述相符，另有被害報告單1
    紙、照片5紙附卷足憑，核與被告自白相符，被告搶奪犯行
    堪以認定。至被告雖有輕度精神障礙，此有被告提出之中華
    民國身心障礙手冊附卷可稽，然被告於行搶時仍清楚知悉其
    行為之狀態，且以佯裝購買金飾之方式，攫取他人支配範圍
    內之財物，此業經被告自承在卷，而觀察被告於陳述犯案過
    程時亦能清楚描述犯案前後事實，足認被告於前揭犯案時之
    精神狀態仍屬正常。
三、核被告所為，係犯刑法第325條第1項之搶奪罪。被告雖主張
    係自首，惟被告於98年5月15日0時20分許始至警察機關投案
    ，然被告於前一日即98年5月14日晚間19時13分許犯案，業
    經被害人報警，且被告之機車棄置於現場，員警循線查獲而
    策動被告到案等情，亦有刑事案件報告單附卷足憑，足見被
    告之犯罪業經警察機關知悉後被告始到案，尚難符合自首之
    要件。審酌被告國中畢業之智識程度，有違反肅清煙毒條例
    之前案紀錄，目前正值青壯，有工作能力，竟因缺錢即起意
    行搶，然衡酌被告有輕度精神障礙，所生危害尚輕，犯後坦
    承犯行等一切情狀，量處如主文所示之刑，並諭知易科罰金
    之折算標準。又被告於88年間雖曾受有期徒刑以上刑之執行
    完畢，惟5年以內未曾因故意犯罪受有期徒刑以上刑之宣告
    ，因一時失慮，致罹刑典，事後已坦承犯行，深具悔意，經
    此刑之宣告後，應知警惕而無再犯之虞，本院因認暫不執行
    其刑為當，予以宣告緩刑2年，以啟自新。
據上論斷，應依刑事訴訟法第273條之1第1項、第299條第1項前
段，刑法第325條第1項、第41條第1項前段、第74條第1項第2款
，判決如主文。
本案經檢察官王輝興到庭執行職務。
中    華    民    國    98    年    8    月    31     日
                  刑事第六庭  法  官  黃義成
以上正本證明與原本無異。
如不服本判決應於收受判決後10日內向本院提出上訴書狀，並應
敘述具體理由；其未敘述上訴理由者，應於上訴期間屆滿後20日
內向本院補提理由書（均須按他造當事人之人數附繕本）「切勿
逕送上級法院」。告訴人或被害人如對於本判決不服者，應具備
理由請求檢察官上訴，其上訴期間之計算係以檢察官收受判決正
本之日期為準。
中    華    民    國    98    年    8    月    31     日
                              書記官  吳明蓉
附錄本判決論罪法條：
中華民國刑法第325條
意圖為自己或第三人不法之所有，而搶奪他人之動產者，處6 月
以上5 年以下有期徒刑。


司法院資訊處製作；財團法人民間司法改革基金會備份。
